【裁判字號】    99,抗,223
【裁判日期】    990305
【裁判案由】    聲明異議
【裁判全文】
臺灣高等法院民事裁定                   99年度抗字第223號
抗  告  人  甲○○
上列抗告人因與相對人新林科技電子股份有限公司間強制執行事
件聲明異議，抗告人對於中華民國99年1月14日臺灣士林地方法
院98年度執事聲字第60號所為裁定提起抗告，本院裁定如下：
    主  文
抗告駁回。
抗告費用由抗告人負擔。
    理  由
一、聲明異議及抗告意旨略以：依強制執行法第34條第1項規定
    ，參與分配須依同法第6條規定，提出其證明文件，並釋明
    債務人無其他財產足供清償，此為參與分配之要件。原法院
    民事執行處分配表所列債權人慶豐商業銀行股份有限公司、
    國泰世華商業銀行股份有限公司、元大商業銀行股份有限公
    司、一銀租賃股份有限公司、遠雄人壽保險股份有限公司、
    第一商業銀行股份有限公司等，均未取得確定判決、執行名
    義，未能證明其債權存在，又未舉證債務人別無其他財產足
    供清償，是原裁定引用強制執行法第29條規定，並命抗告人
    需補繳應買價金差額新臺幣(下同)598萬7,486元，顯有違誤
    ，為此對該裁定聲明異議。又伊與盧義聲共同承受標的不動
    產之承受價格3,212萬元，低於抵押權額3,600萬元，原法院
    疏未詳查遽駁回抗告人之異議，原法院執行處計算方式顯然
    有誤，爰提起抗告，請求將原裁定廢棄云云。
二、按債權人或債務人對於分配表所載各債權人之債權或分配金
    額有不同意者，應於分配期日1日前，向執行法院提出書狀
    ，聲明異議。前項書狀，應記載異議人所認原分配表之不當
    及應如何變更之聲明，強制執行法第39條第1項、第2項定有
    明文。又假扣押裁定本得為強制執行名義（強制執行法第4
    條第1項第2款），假扣押債權人聲請強制執行時，僅需提供
    假扣押裁定正本 (同法第6條第1項第2款)，並得參與分配，
    其與終局執行名義不同者，僅在於分配假扣押債權人之金額
    應予提存而已 (同法第133條規定參照)。承受不動產之債權
    人，其應繳之價金超過其應受分配額者，執行法院應限期命
    其補繳差額後，發給權利移轉證書，同法第94條第2項亦有
    明文。
三、經查，本件執行標的即臺北市○○區○○段5小段312地號、
    324地號土地，經原法院民事執行處定於民國（下同）98年7
    月15日進行第1次拍賣程序，抗告人與債權人盧義聲於該日
    聲明共同以拍賣底價3,213萬元承受，抗告人承受部分價格
    為1,613萬元（臺北市○○區○○段5小段312地號全部13萬
    元、同地段324地號應有部分2分之1為1,600萬元）。嗣經原
    法院定於同年11月4日分配，抗告人受分配金額為1,014萬2,
    514元。又債權人或債務人均未於分配期日1日前（98年11月
    3日）依強制執行法第39條規定聲明異議，是該98年11月4日
    分配期日分配表依法應已確定，抗告人承受後應繳之價金1,
    613萬元超過其確定應受分配之金額1,014萬2,514元，原法
    院民事執行處依強制執行法第94條第2項規定，通知抗告人
    補繳差額598萬7,486元【計算式：16,130,000－10,142,514
    ＝5,987,486】，於法尚無不合。抗告人雖稱分配表所列債
    權人慶豐商業銀行股份有限公司與第一商業銀行股份有限公
    司等（下稱併案債權人等），均未取得確定判決、執行名義
    ，未能證明其債權存在，又未舉證債務人別無其他財產足供
    清償，原裁定計算方式顯然有誤云云。惟查，抗告人無非對
    於已確定之分配表重為爭執，且泛稱原裁定計算方式錯誤，
    其主張併案債權人等未取得執行名義、又未舉證債務人別無
    其他財產足供清償，亦屬無據。抗告意旨仍執陳詞指摘原裁
    定不當，求予廢棄，為無理由，應予駁回。
四、據上論結，本件抗告為無理由，爰裁定如主文。
中    華    民    國    99    年    3     月    5     日
                    民事第七庭
                        審判長法  官  鄭三源
                              法  官  呂太郎
                              法  官  魏麗娟
正本係照原本作成。
本裁定除以適用法規顯有錯誤為理由外，不得再抗告。如提起再
抗告，應於收受後10日內委任律師為代理人向本院提出再抗告狀
。並繳納再抗告費新台幣１千元。
中    華    民    國    99    年    3     月    8     日
                              書記官  廖月女

司法院資訊處製作；財團法人民間司法改革基金會備份。
